臺灣臺北地方法院民事裁定
111年度訴字第5770號
原      告  星展(台灣)商業銀行股份有限公司


法定代理人  伍維洪  


上列原告與被告楊○○等人間請求代位分割遺產事件，本院裁定如
下：
    主  文
本件訴訟標的價額核定為新臺幣貳佰貳拾陸萬貳仟柒佰伍拾伍元
。
原告應於本裁定送達後七日內，補正如附表所示之事項，逾期未
補正，即駁回其訴。
    理  由
一、按提起民事訴訟，應依民事訴訟法第77條之13規定繳納裁判
    費，此為必須具備之程式。而起訴，應以訴狀表明當事人提
    出於法院；當事人書狀，除別有規定外，應記載當事人姓名
    及住所或居所；有法定代理人、訴訟代理人者，其姓名、住
    所或居所，及法定代理人與當事人間之關係，民事訴訟法第
    244條第1項、第116條第1項第1款及第2款分別定有明文。次
    按訴訟標的之價額，由法院核定；核定訴訟標的之價額，以
    起訴時之交易價額為準，同法第77條之1第1項、第2項前段
    亦有明文。復按債權人代位債務人對於第三人起訴，因代位
    權係以保全債權獲得滿足為目的，由債權人以自己名義行使
    債務人之權利，故計算其訴訟標的價額，自應就債務人與第
    三人間之權利義務關係定之（最高法院106年度台抗字第521
    號裁定要旨參照）。又民法第1164條所定之遺產分割，既係
    以遺產為一體，整個的為分割，並非以遺產中各個財產之分
    割為對象，則於分割遺產之訴，其訴訟標的價額及上訴利益
    額自應依全部遺產於起訴時之總價額，按原告所佔應繼分比
    例定之（最高法院103年度台抗字第311號裁定意旨參照）。
    再原告之訴，有起訴不合程式或不備其他要件者，法院應以
    裁定駁回之，但其情形可以補正者，審判長應定期間先命補
    正，民事訴訟法第249條第1項第6款亦有明定。
二、經查：
（一）本件原告起訴未據陳明被告楊○○等4人之完足姓名、年籍
      及住居所等其他足資識別之資訊，致無法特定本件被告。
      茲依首開規定，命原告於本裁定送達後7日內，補正如附
      表編號1、2所示之事項，逾期未補正，即駁回其訴。
（二）本件原告起訴未據繳足裁判費，其主張代位訴外人楊廣濟
      請求分割遺產即新北市○○區○○段000號建物（權利範圍：
      全部）及其坐落之同段316地號土地（權利範圍：4分之1
      ，下合稱系爭不動產），則本件訴訟標的價額應以上開遺
      產價額按被代位人楊廣濟所佔應繼分比例（即5分之1）計
      算。本院審酌與系爭不動產之面積、屋齡與地段相近之不
      動產實價登錄交易價格，自民國107年10月起至109年10月
      間平均每平方公尺交易單價為新臺幣（下同）15萬4,750
      元【計算式：（18萬7,000元+20萬5,000元+9萬元+13萬7,
      000元）÷4】，有不動產交易價額查詢結果可稽，前開建
      物面積為73.11㎡，此有前開建物登記謄本在卷可查，據此
      核算系爭不動產於起訴時之交易價格為1,131萬3,773元【
      計算式：15萬4,750元×73.11㎡，元以下四捨五入】，並按
      楊廣濟之應繼分比例5分之1計算，爰核定本件訴訟標的價
      額為226萬2,755元【計算式：1,131萬3,773元×1/5，元以
      下四捨五入】，應徵第一審裁判費2萬3,473元，扣除原告
      前以匯票所繳納之1萬0,680元，尚應補繳1萬2,793元【計
      算式：2萬3,473元-1萬0,680元】，茲命原告於本裁定送
      達後7日內補正如附表編號3所示之事項。逾期未補正，即
      駁回其訴。
三、依民事訴訟法第249條第1項但書，裁定如主文。
中　　華　　民　　國　　111 　年　　12　　月　　15　　日
                 民事第二庭  審判長法　官　林鈺琅
                                　 法　官　陳雅瑩
                                 　法　官　郭子彰
如不服本裁定關於核定訴訟標的價額部分，應於送達後十日內向
本院提出抗告狀，並繳納抗告費新臺幣壹仟元；其餘關於命補繳
裁判費部分，不得抗告。
中　　華　　民　　國　　111 　年　　12　　月　　15　　日
                                   書記官  李云馨 
附表：
編號 應補正事項 1 原告應提出新北市○○區○○段000號建物（即門牌號碼新北市○○區○○街00巷00弄000號2樓房屋）最新第一類登記謄本。 2 原告應提出被告楊○○等4人之戶籍謄本（含記事欄）以陳報被告之完足姓名、年籍及住居所，並按被告人數提出業經補正前揭事項之起訴狀繕本（含證物）。 3 原告應補繳第一審裁判費新臺幣1萬2,793元。